【裁判字號】    99,訴,862
【裁判日期】    990722
【裁判案由】    確認董事關係不存在
【裁判全文】
臺灣板橋地方法院民事判決               99年度訴字第862號
原      告  乙○○
被      告  諸事通科技股份有限公司
法定代理人  甲○○
上列當事人間請求確認董事關係不存在事件，本院判決如下：
    主      文
原告之訴駁回。
訴訟費用由原告負擔。
    事實及理由
一、按原告之訴，依其所訴之事實，在法律上顯無理由者，法院
    得不經言詞辯論，逕以判決駁回之，民事訴訟法第249條第2
    項定有明文。
二、原告起訴主張：緣原告於民國98年12月24日以存證信函向被
    告請辭董事一職，然遭郵局以被告遷移不明理由退回請辭書
    ，故無法送達；嗣因經濟部於98年12月29日經授中字第0983
    5224190 號函（下稱經濟部函）說明原告於98年12月24日起
    已失去被告董事身分，為此提起本件訴訟。並聲明：准予98
    年12月24日已確認兩造董事委任關係不存在。
三、按公司與董事間之關係，除本法另有規定外，依民法關於委
    任之規定。公司法第192條第3項定有明文。是董事得隨時向
    公司辭職，以終止委任關係（民法第549條第1項規定參照）
    。惟辭職如係以發函方式為之，則係有相對人、單方之非對
    話意思表示，依民法第95條第1 項前段規定，自應以通知達
    到相對人時，即意思表示須置於相對人可能支配之範圍，始
    發生效力。經查，原告主張其已於98年12月24日以被告公司
    址、董事長個人住址對被告發存證信函請辭被告董事一職，
    固據其提出存證信函為證（本院卷第7 頁），惟上開存證信
    函分別經遷移不明、查無此人為由退回，有信封2 件為證（
    本院卷第9 頁），此事實亦為原告所自認。至於原告雖另提
    出經濟部函（本院卷第8 頁）為證，惟經濟部函除表明上開
    民法第95條之規定外，並未認定原告辭職之意思表示業已置
    於被告可能支配之範圍內，是亦不得以經濟部函即能證明兩
    造間之董事委任關係自98年12月24日起不存在。再者，原告
    亦未另為已達到被告之辭職意思表示，是原告於98年12月24
    日以存證信函為辭職之意思表示既未合法送達被告，上開辭
    職自無從生效，則兩造董事間之委任關係仍係存在，至為灼
    然。是原告提起本件訴訟，請求准予98年12月24日已確認兩
    造間董事委任關係不存在，與證據及事實完全相悖，在法律
    上顯無理由，爰不經言詞辯論，逕以判決駁回之。
四、據上論結，本件原告之訴顯無理由，依民事訴訟法第249 條
    第2項、第78條，判決如主文。
中    華    民    國    99    年    7     月    22    日
                  民事第二庭法  官  鍾啟煌
以上正本係照原本作成。
如對本判決上訴，須於判決送達後20日內，向本院提出上訴狀，
上訴臺灣高等法院（應按他造人數提出繕本），如委任律師提起
上訴者，應一併繳納上訴審裁判費。
中    華    民    國    99    年    7     月    22    日
                            書記官  張國仁

司法院資訊處製作；財團法人民間司法改革基金會備份。
